【裁判字號】    97,交聲,339
【裁判日期】    971021
【裁判案由】    違反道路交通管理處罰條例聲明異議
【裁判全文】
臺灣基隆地方法院交通事件裁定         97年度交聲字第339號
原處分機關
即移送機關  交通部公路總局臺北區監理所基隆監理站
異  議  人
即受處分人  甲○○
上列異議人即受處分人因違反道路交通管理處罰條例案件，對於
交通部公路總局臺北區監理所基隆監理站中華民國97年9 月22日
所為之處分（原處分案號：基監字第裁42-C00000000號），聲明
異議，本院裁定如下：
    主  文
異議駁回。
    理  由
一、原處分意旨略以：異議人即受處分人甲○○於民國97年7 月
    17日下午6 時15分，在臺北縣汐止市○○○路○ 段（東科前
    ），駕駛645-LN號營業小客車（下稱系爭計程車）在公路車
    站或其他交通頻繁處所違規攬客營運，為警當場攔停後製單
    舉發，核無不合，爰依道路交通管理處罰條例第38條第1 項
    規定，裁處異議人罰鍰新臺幣（下同）1,500 元，並依同條
    例第63條第1 項規定，記違規點數1 點等語。
二、異議意旨則略以：道路交通管理處罰條例第38條第1 項所處
    罰者，實乃「野雞車」臨停「鐵路車站」以違規攬客之行為
    ；茲異議人既係合法營運、按表收費，則異議人於旨揭時、
    地接駁乘客上、下之行為，自難率以首開法規相繩，爰於法
    定期間聲明異議，求為撤銷原處分等語。
三、按汽車駕駛人，於鐵路、公路車站或其他交通頻繁處所，違
    規攬客營運，妨害交通秩序者，處新臺幣一千五百元以上三
    千元以下罰鍰。道路交通管理處罰條例第38條第1 項前段定
    有明文。且依同條例第63條第1 項第1 款規定，汽車駕駛人
    有同條例第38條所列情形者，除依原條款處罰鍰外，併記違
    規點數一點。
四、經查：異議人於97年7 月17日下午6 時15分，在臺北縣汐止
    市○○○路○ 段（東科前），駕駛系爭計程車在公路車站或
    其他交通頻繁處所違規攬客營運致妨害交通秩序等情節，業
    經證人乙○○即本案舉發員警到庭結稱：「... 當日我執行
    17時至19時的交整勤務，就是在現場取締違規。現場本來是
    3 線車道，但因為內側車道當時正在整修而封閉，如果外側
    車道又被違規臨時停車，則會只剩下中間的那一條車道，加
    上當時又正好是尖峰時段，所以主管才會叫我去把違規停車
    的車子趕走。當時我站在公車站牌旁邊取締違規，異議人駕
    駛車輛便是違規臨停於該處，因此，我才會依照他的違規事
    實開單舉發（庭呈現場照片附卷）。我要補充說明，現場除
    了設有公車站牌，路邊本來就有紅線，所以，異議人行為違
    規。當天異議人車輛違規停駛的位置就在照片所示A3Q-708
    重機車違規停放的位置。... 異議人恐怕誤解38條第1 項的
    內容，本條所處罰者，不只是在鐵路站違規攬客，同時也包
    括在公共汽車站違規攬客，此外，所指攬客的意義，包括『
    零星載客』在內，依據異議人自己提出來的計程車收費憑證
    ，也足證異議人當時確實違規臨停載客，因此，本件舉發並
    無錯誤。... 」等語（本院97年10月13日訊問筆錄第2 頁）
    ，核其情節，並與證人乙○○當庭提出之現場照片5 張及異
    議人隨狀檢附之計程車收費憑證（影本）1 紙所示內容相符
    。尤以異議人亦曾到庭敘稱：「... 當日我確實在該紅線路
    段讓客人上、下，... 」等情詞（本院97年10月13日訊問筆
    錄第3 頁），則異議人於97年7 月17日下午6 時15分，在臺
    北縣汐止市○○○路○ 段（東科前），駕駛系爭計程車在公
    路車站或其他交通頻繁處所違規攬客營運致妨害交通秩序之
    違規事實，當亦堪可認定。異議人徒以其並非「野雞車」臨
    停「鐵路車站」違規攬客等語，強辯其本件行為應無道路交
    通管理處罰條例第38條第1 項規定之適用云云，自係一無足
    取，要非可採。
五、綜上所陳，異議人於97年7 月17日下午6 時15分，在臺北縣
    汐止市○○○路○ 段（東科前），駕駛系爭計程車在公路車
    站或其他交通頻繁處所違規攬客營運致妨害交通秩序之違規
    事實，既屬明確，原處分機關爰引首開規定，對異議人為首
    揭裁處，即為適法，並無不合；異議人猶執前詞，辯稱本件
    應予免罰云云，尚無可取，並無理由，應予駁回。
六、據上論斷，應依道路交通案件處理辦法第19條，裁定如主文
    。
中    華    民    國    97    年    10    月    21    日
                  交通法庭法  官    王慧惠
以上正本證明與原本無異。
對於本件裁定如有不服，應於收受送達後5 日內，向本院提出抗
告書狀，敘述抗告之理由，抗告於臺灣高等法院。
中    華    民    國    97    年    10    月    21    日
                          書記官    王一芳


司法院資訊處製作；財團法人民間司法改革基金會備份。
